【裁判字號】    90,訴,671
【裁判日期】    900502
【裁判案由】    毒品危害防制條例
【裁判全文】
臺灣高雄地方法院刑事判決                            九十年度訴字第六七一號
    公  訴  人  臺灣高雄地方法院檢察署檢察官
    被      告  丙○○
    指定辯護人  本院
右列被告因違反毒品危害防制條例案件，經檢察官提起公訴（九十年度偵字第四六六
八號），本院判決如左：
    主  文
丙○○連續販賣第一級毒品，處有期徒刑玖年。扣案之海洛因壹包（淨重零點貳陸公
克）、及殘存毒品海洛因之香煙伍支、吸管參支，均沒收銷燬之。販賣毒品所得財物
新台幣壹仟元沒收，如全部或一部不能沒收時，以其財產抵償之。
    事  實
一、丙○○基於意圖營利販賣第一級毒品海洛因之概括犯意，以電話號碼00000
    00000號行動電話作為聯絡販賣毒品之工具，而與丁○○持有使用之電話號
    碼0000000000號行動電話聯絡約定交貨之時間、地點，於民國九十年
    三月三日凌晨三時三十分許，在高雄市○○區○○里○○路十一巷口其住處附近
    ，以每包新台幣（下同）一千元之價格，販賣第一級毒品海洛因乙包（淨重○‧
    一○公克）予丁○○施用。嗣於同（三）日凌晨四時許，因警方在高雄市○○區
    ○○路與中山路口，查獲丁○○持有第一級毒品海洛因，據其供述坦承有施用第
    一級毒品海洛因，並供出其施用毒品之來源係以電話號碼0000000000
    號行動電話向丙○○所購得，丁○○乃配合警方再以上開行動電話與丙○○聯絡
    ，佯稱欲向其購買第一級毒品海洛因三千元，雙方即約定在高雄市○○區○○路
    十一巷口交易，經警帶同丁○○前往該處埋伏，而於同（三）日凌晨五時四十五
    分許，丙○○至該約定之處所，並交付第一級毒品海洛因乙包予丁○○後，即為
    警查獲，致未得逞，並為警在丁○○身上扣得所購買之第一級毒品海洛因乙包（
    淨重○‧二六公克），旋自高雄市○○區○○路十一巷九號丙○○住處，查獲殘
    存毒品海洛因之香煙五支及吸管三支等物。
二、案經高雄市政府警察局移送台灣高雄地方法院檢察署檢察官偵查起訴。
    理  由
一、訊據被告丙○○固坦認於九十年三月二日及同年月三日電話號碼0000000
    000號之行動電話均為其使用，並於九十年三月三日凌晨有以上開行動電話與
    丁○○之電話號碼0000000000號行動電話聯繫，於是（三）日凌晨五
    時四十五分許，與丁○○相約在其上址住處巷口見面，即為警逮捕，並在其住處
    扣得殘存毒品海洛因之香煙五支及吸管三支等物之事實不諱，惟矢口否認有何上
    揭犯行，辯稱：伊並無販賣毒品予丁○○，伊於九十年三月三日打電話予丁○○
    ，係為向丁○○要毒品，但她說沒有，後丁○○打電話說有事叫伊出去，伊出去
    後即被警察逮捕，又伊當時與丁○○見面時，並無交付任何東西予丁○○云云。
    然查：
  (一)被告於九十年三月二日及同年月三日，確均由其使用電話號碼00000000
    00號之行動電話，並於九十年三月三日凌晨有以上開行動電話與丁○○之電話
    號碼0000000000號行動電話聯繫，於是（三）日凌晨五時四十五分許
    ，與丁○○相約在其上址住處巷口見面，即為警逮捕，並在其住處扣得殘存海洛
    因之香煙五支及吸管三支等物之事實，業據被告於本院審理時供承不諱，核與證
    人丁○○於警訊及偵查時指述之情節大致相符，並有上開二支行動電話於九十年
    三月二日及同年月三日之通聯紀錄各乙份附卷可稽；且扣案之香煙五支及吸管三
    支，經送請高雄醫學大學附設中和紀念醫院鑑驗之結果，其上確均殘存毒品海洛
    因無訛，有該醫院九十年三月三十一日９００３─３２８號及９００３─３２９
    號檢驗報告二紙在卷可參。是被告此部分之自白核與事實相符，堪信為真實。
  (二)證人丁○○於警訊時先供稱：伊於九十年三月三日凌晨四時許，在高雄市○○區
    ○○路與中山路口，為警盤查時，扣得伊所有之海洛因乙包，而該海洛因是伊於
    同（三）日凌晨三時三十分許，在高雄市○○區○○路十一巷口，向丙○○以一
    千元之代價所購得，其聯絡電話為0000000000號，伊只向丙○○買過
    這一次，該次係丙○○主動打伊手機電話號碼0000000000號，告知伊
    他那裡有海洛因，如有需要與其連絡等語（見警訊第一次筆錄）。復於警訊時證
    稱：伊為證實第一次警訊筆錄所言毒品來源係自丙○○，所以再以伊使用電話號
    碼0000000000號與丙○○之電話號碼0000000000號聯繫，
    向丙○○稱欲購買三千元之海洛因，並約定在高雄市○○區○○路十一巷口見面
    ，丙○○於是（三）日五時四十五分許在約定之處出現，並當場交予伊海洛因乙
    包，在伊尚未交付三千元予丙○○時，埋伏之警察即上前欲逮捕丙○○，丙○○
    見警方人員即拔腿就跑，後其為警方追趕逮捕等語（見警訊第二次筆錄）。且於
    偵查時證稱：是被告打電話予伊，向伊表示其現在有毒品要賣伊，伊即與被告約
    定於九十年三月三日凌晨三時三十分許，在其住處附近交易，而伊自被告處購得
    一千元之毒品海洛因後，在回家途中，即高雄市○○路與中山路口，為警攔檢查
    獲後，伊向警方供稱毒品係向被告購得，後再由伊打電話予被告，稱欲購買三千
    元的毒品，亦約在他住處附近，並由警方埋伏，被告出來與伊交易時，即被埋伏
    之員警逮捕等語。而被告於本院審理時供稱：伊與丁○○並無任何糾紛，但丁○
    ○係為自己能交保，始稱伊販毒給她等語，衡情被告與證人丁○○係屬朋友關係
    ，二人間夙無仇怨，則證人丁○○殊無挾嫌誣陷之理，復證人丁○○是否能於偵
    查時得以交保，此係檢察官綜合各項證據及情形後，依職權所為之決定，尚不得
    以丁○○事後確經檢察官諭知交保，即認為證人丁○○係為交保，始供稱被告販
    毒，且證人丁○○於警訊及偵查時對於被告本件犯行均自始指證不移，是證人丁
    ○○前揭證詞，應可採信。
  (三)證人即查獲之員警乙○○及甲○○於本院審理時均證稱：渠等先查獲丁○○，並
  在其身上扣得毒品，在第一次警訊筆錄時，丁○○供出毒品來源是向被告丙○○
    所購買，後由丁○○打電話予被告以暗語說要購買毒品三千元，並約定在被告住
    處之巷口交易，渠等即帶同丁○○前往約定之處，並在附近埋伏，見被告交東西
    予丁○○時，渠等即出面追捕被告，且當場自丁○○手中扣得毒品，而渠等於查
    獲丁○○時，有請女警檢查，確定丁○○身上已無任何毒品等語。而於九十年三
    月三日凌晨三時三十分許，在證人丁○○身上所扣得之白色粉末，及於同（三）
    日凌晨五時四十五分許，自證人丁○○手中扣得之白色粉末，經分別送請法務部
    調查局鑑驗之結果，均確係第一級毒品海洛因無訛，有該局九十年三月三十日
    陸(一)00000000號及陸(一)00000000號鑑定通知書二紙在卷足憑
    ，且證人丁○○確有施用第一級毒品海洛因，有高雄市政府衛生局九十年三月九
    日尿液檢驗成績書乙紙附卷可考。
  (四)綜據上述事證以觀，被告確有以其使用之上開行動電話與證人丁○○持有使用之
    電話號碼0000000000號行動電話聯絡約定交貨之時間、地點，於九十
    年三月三日凌晨三時三十分許，在高雄市○○區○○里○○路十一巷口其住處附
  近，以每包一千元之價格，販賣第一級毒品海洛因（淨重○‧一○公克）予丁○
    ○施用；並於證人丁○○為警查獲後，被告亦確係因證人丁○○以上開行動電話
    聯絡，欲向其購買三千元之第一級毒品海洛因，而前往赴約，並當場交予證人丁
    ○○海洛因乙包（淨重○‧二六公克）之事實，應堪認定。又參以被告於警訊時
    先辯稱：丁○○係伊弟弟之朋友，伊認識丁○○，但並無與其聯絡過云云，後經
    警方檢視被告所持之上開行動電話來電顯示號碼中，確有丁○○所使用之電話號
    碼0000000000號後，被告改辯稱：丁○○確於九十年三月三日凌晨有
    打電話予伊，是要約伊出去住處附近巷口談事情云云，而於本院審理時辯稱：伊
    是先打電話予丁○○向她要毒品，但他說沒有，後丁○○打電話予伊，說有事情
    叫伊出去談，伊出去後即被警方逮捕云云，是尚難據被告就是否有與證人丁○○
    以電話聯繫，是何原因始與丁○○聯絡，前後供述不一之辯詞，遽為認定被告有
    利之證據。
  (五)從而，被告所辯無非卸責之詞，殊無可採，其確有販賣第一級海洛因予證人丁○
    ○之犯行，且依前開證人丁○○所述購買毒品交易金額之證詞，被告販賣海洛因
    之所得，應為一千元，足堪認定。職是，本件事證明確，被告犯行洵堪認定。
二、按海洛因係第一級毒品，毒品危害防制條例第二條第二項規定甚明。核被告丙○
    ○所為，係犯毒品危害防制條例第四條第一項販賣第一級毒品罪。其多次持有海
    洛因後，進而販賣，其持有行為應被販賣行為所吸收，不另論罪。被告於九十年
    三月三日凌晨五時四十五分許販賣第一級毒品海洛因，經警埋伏查獲之行為，係
    犯同條例第四條第五項之販賣第一級毒品未遂罪（最高法院八十五年三月十二日
    八十五年度第四次刑事庭會議及八十七年度台上字第三二○六號判決參照）。被
    告所為先後販賣第一級毒品既遂、販賣第一級毒品未遂之犯行，時間緊接，犯罪
    構成要件相同，顯係基於概括犯意反覆為之，為連續犯，應依刑法第五十六條之
    規定以一販賣既遂罪論（本刑為死刑、無期徒刑不得加重）。又被告販賣海洛因
    予他人施用，固戕害他人之身心，惟念其對重典之認識不夠深切，且販毒次數、
    數量不多，與販賣毒品之數量達數公斤以上之危害情形不同，誠屬法重情輕，倘
    對其販賣海洛因之犯行科以法定最輕刑之無期徒刑，猶嫌過重，衡情尚有可憫恕
    之處，爰依刑法第五十九條規定減輕其刑罰。爰審酌被告之品行，販賣海洛因，
    危害社會治安，惡性不輕，惟念其販賣次數及所得亦不多，及犯後態度等一切情
    狀，量處如主文所示之刑，以資懲儆。另扣案之第一級毒品海洛因乙包（淨重○
    ‧二六公克），及香煙五支及吸管三支等物，既經驗出殘存海洛因，客觀上顯無
    法將殘存毒品自上開物品析離，應視同毒品，同屬違禁物無訛，均應依毒品危害
    防制條例第十八條第一項前段之規定，宣告沒收併銷燬之。被告販賣毒品所得一
    千元，雖未扣案，仍應依毒品危害防制條例第十九條第一項之規定宣告沒收，如
    全部或一部不能沒收時，以其財產抵償之。至扣案之電話號碼00000000
    00號行動電話，被告否認為其所有，並有遠傳電信股份有限公司行動電話基本
    資料可按，亦非違禁物，爰不另為沒收之諭知，附此敘明。
據上論斷，應依刑事訴訟法第二百九十九條第一項前段，毒品危害防制條例第四條第
一項、第十八條第一項前段、第十九條第一項，刑法第十一條前段、第五十六條、第
五十九條，判決如主文。
本案經檢察官林在培到庭執行職務。
中      華      民      國          九十    年      五    月      二    日
                                  臺灣高雄地方法院刑事第六庭
                                      法  官  洪榮家
右正本證明與原本無異。
如不服本判決，應於判決送達後十日內，向本院提出上訴狀。
                                      書記官  陳寰瑛
中      華      民      國          九十    年      五    月      二    日
附錄本案論罪科刑法條全文：
毒品危害防制條例第四條：
  製造、運輸、販賣第一級毒品者，處死刑或無期徒刑；處無期徒刑者，得併科新台
  幣一千萬元以下罰金。
  製造、運輸、販賣第二級毒品者，處無期徒刑或七年以上有期徒刑，得併科新台幣
  七百萬元以下罰金。
  製造、運輸、販賣第三級毒品者，處五年以上有期徒刑，得併科新台幣五百萬元以
  下罰金。
  製造、運輸、販賣專供製造或施用毒品之器具者，處一年以上七年以下有期徒刑，
  得併科新台幣一百萬元以下罰金。
  前四項之未遂犯罰之。


司法院資訊處製作；財團法人民間司法改革基金會備份。
